---
title: "PR12-Data Wrangling"
author: "조성우"
date: '2020 6월 10일 '
output:
  word_document: default
  html_document: default
---

# 1.Data Wrangling with tidyverse
 * Data wrangling이란, 분석을 진행하기위해 날것(raw)의 데이터를 분석에 적합한 형태로 정형화시키는 작업입니다,
 * R에서는 tidyverse라는 패키지 생태계를 구성하고 있어서, 일관성있고 쉬운 작업을 가능하게 합니다.
```{r}
# install.packages("tidyverse")
library(tidyverse)
```

# 2.tidyr
 *tidyr은 Handley wicham이 만든 데이터의 포맷을 변경하기위한 패키지
 
## tidyr의 주요함수
```{r}
#gather() : 데이터를 wide에서 long포맷으로 변경
#spread() : 데이터를 long에서 wide 포맷으로 변겯
#seperate() : 단일 열(column)을 복수 열들로 분리
#unite() : 복수 열(column)들을 단일 열로 결합 
```

# tidyr 실습데이터 : cases in EDAWR
  *Dataset to support the Expert Data Analysis with R : EDAWR
```{r}
#install.packages("devtools")
#devtools::install_github("rstudio/EDAWR")

library(EDAWR)
```

```{r}
head(cases)
```

```{r}
head(pollution)
```

```{r}
head(storms)
```

## 2.1.gather() 함수
 * wide포맷의 데이터를 원하는 조건에 맞게 long포맷으로 변환하는 함수
 * gather(데이터,키(key),값(Value),...)
 *...: 원데이터로 부터 모으기(gather)가 진행될 열들의 범위
```{r}
gather(cases, Year,n,2:4)
```

## 2.2.spread() 함수
 * long포맷의 데이터를 원하는 조건에 맞게 long포맷으로 변환하는 함수
 * seperate(데이터,키(key),값(value),~)
 ** 키(key):복수개의 열로 spread될 기존 long포맷의 열이름
 **값(Value):복수개의 열로 spread되어 값이 될 기존 long포맷의 열이름
```{r}
spread(pollution,size,amount)
```

## 2.3. separate()함수
 * 하나의 열을 특정 조건에 따라 여러개의 열로 나누어주는 함수 입니다.
 * separate(data,col,into,sep,~)
  ** col:조건에 따른 분할을 진행할 열이름
  ** into:분할된 결과가 저장될 각 열들의 이름
  ** sep:분할 조건
```{r}
storms2 <- separate(storms, date,c("year","month","day"),sep="-")
storms2
```

## 2.4.unite() 함수
  * 여러개로 나누어진 열을 특정 조건에 따라 결합해주는 함수입니다.
  * unite(data,col,...,sep)
   ** col:조건에 따라 결합된 결과가 저장될 열이름
   **...:합쳐질 열이름들
   ** sep:결합시 구분자
```{r}
unite(storms2,"date",year,month,day,sep="-")
```

# 3. dplyr
 * dplyr은 Hadley Wickham이 만든 데이터 핸들링을 위한 패키지
 * dplyr은 C++로 작성되어 기존 데이터핸들링 패키지보다 빠른조작이 가능
 * 각종 데이터베이스 지원(MYSQL,Postgresql,SQLite,BigQeury)
 * R의 기본문법과 프로그래밍능력만으로도 데이터의 조작이 가능하지만,dplyr 패키지를 활용하면 통일된 문법양식으로 데이터조작이 가능함
 * 체인연산자를 지원함으로(%>%) 앞부분의 연산결과를 뒤에 오는 함수의 입력값으로 사용할 수 있음
 
### dplyr의 주요함수
```{r}
#filter() : 지정한 조건식에 맞는 데이터를 추출
#arrange() : 정렬
#select() : 열의 추출
#mutate() : 열추가
#summarise() ; 집계
```
 
### dplyr 실습데이터 :nycflights13
 *미국 휴스턴에서 출발하는 모든 비행기의 이착륙
```{r}
#install.packages("nycflights13) #해당패키지에 데이터가 있음
library(nycflights13)
library(dplyr)
head(flights)
```

### 3.1 filter() 함수
 * 데이터에서 원하는 조건에 따라 행을 추출하는 함수
 * filter(데이터,조건1ㅣ조건2):조건1 또는 조건2 둘중 한가지를 충족하는 데이터를 추출
 *조건을 작성할때는 쉼표','는 AND,'ㅣ'는 OR와 같음
 
```{r}
filter(flights,month ==1 | day ==1)#37198row
```

```{r}
filter(flights,month==1|day==1) #842row
```

```{r}
filter(flights,month==1,day==1,year==2013)#832row
```

## 3.2 arrange() 함수
 * 데이터를 원한느 조건에 따라 정렬해주는 함수
 * arrange(데이터,정렬기준컬럼1,정렬기준컬럼2,정렬기준컬럼3)
 * 내림차순으로 정렬시 desc함수 사용: arrange(데이터,desc(정렬기준컬럼1))
```{r}
arrange(flights,year,month,day)# ArrDelay, Month,Year 순으로 정렬
```

```{r}
arrange(flights,desc(month)) #Month 컬럼기준으로 내림차순으로 정렬
```

## 3.3. select() 함수
 * select함수는 원하는 열(column)을 추출
 * select(데이터,컬럼1,컬럼2,컬럼3)
 * select(데이터,컬럼1:컬럼3)
 * 컬럼명을 변경할수 있음
```{r}
select(flights,year,month,day)
```

```{r}
select(flights,year:day)
```

```{r}
select(flights,-(year:day))
```

## 3.4 distinct() 함수
 * 중복항목을 제외한 데이터를 확인 할 수 있음(unique함수와 동일)
 * distinct(데이터,컬럼명)
```{r}
distinct(select(flights,tailnum))
```

```{r}
distinct(select(flights,origin,dest))
```

## 3.5. mutate() 함수
 * 기존 데이터 프레임에 새로운 열을 추가해줌
 * 데이터프레임 내의 변수들을 활용해 새로운 변수를 만들때 효과적임
 * 새로 생성한 변수를 해당 함수 내에서 바로 활용이 가능
```{r}
#arr_delay - dep_delay값으로 gain컬럼 추가
mutate(flights,gain=arr_delay - dep_delay)
```

```{r}
#gain컬럼을 만드는 동시에 gain컬럼을 이용해 다수의 다른 변수를 생성가능
mutate(flights,
       gain = arr_delay - dep_delay,
       gain_per_hour = gain/(air_time/60))
```

## 3.6 summarise() 함수
 * mean(),sd(),var(), median()함수를 활용해 기술통계량을 확인
 * 결과를 데이터프레임으로 반환함
```{r}
summarise(flights, delay= mean(dep_delay,na.rm=TRUE))
```

## 3.7 group_by() 함수
 * 변수의 레벨에 따라 자료를 그룹화해줌
 * 그룹에 따른 수치자료를 산출하고 싶을때 편리함
 * summarize함수와 함께 사용시 aggregate함수와 같은기능
 * ex)직급에 따른 평균 연봉과 사용가능한 연차일수(휴가)를 구하고 싶을때!
```{r}
#비행기별로 그룹만들기
by_tailnum <- group_by(flights, tailnum) #비행기별로 그룹만들기

#비행기별 비행회수,비행거리평균,연착시간평균 산출
delay <- summarise(by_tailnum,count=n(),dist=mean(distance,na.rm=TRUE),
                   delay = mean(arr_delay,na.rm=TRUE))

#회수가 20회 이상 거리가 2000이하인 비행기만 추출
delay <-filter(delay,count>20,dist<2000)
```
 
 *위에서 만든 delay데이터로 시각화
```{r}
library(ggplot2)
ggplot(delay, aes(dist,delay)) +
  geom_point(aes(size = count), alpha = 1/2) +
  geom_smooth() +
  scale_size_area()
```

## 3.8. join()함수
 * join(x,y)또는 join(x,y,by="기준열")형태
 * 조인의 기준이 되는 단일컬럼이 존재하는 경우 별도 by인수를 저장하지 않아도 됨
 * 조인의 기준이 되는 컬럼이 여러개이거나, 여러가지 컬럼을 동시에 활용해야하는경우 by인수를 사용
```{r}
#join 실습 데이터 생성

superheroes <- "
name, alignment,gender, publisher
Magneto, bad, male, Marvel
Storm, good, female, Marvel
Mystique, bad ,female ,Marvel
Batman, good , male ,DC
Joker , bad, male, DC
Catwomer, bad ,female, DC
Hellboy, good male, Dark Horese Comics
"

publishers <- "
publisher, yr_founded
DC, 1934
Marvel, 1939
Image, 1992
"

superheroes <- read_csv(superheroes,trim_ws = TRUE, skip = 1)
publishers <-read_csv(publishers,trim_ws= TRUE,skip=1)
```
* inner_join, left_join,anti_join,semi_join 각각의 출력값 확인하기
```{r}
inner_join(superheroes,publishers) #X,Y의 교집합
```

```{r}
left_join(superheroes,publishers) #X기준(왼쪽)으로 머징
```

```{r}
full_join(superheroes,publishers)# X,Y의 합집합
```

```{r}
anti_join(superheroes,publishers) #X의 컬럼만 유지하여 머징
```

```{r}
semi_join(superheroes,publishers) #Y의 여집합
```

# 4.margrittr
 * magrittr 패키지는 연산자(operator)들의 집합들을 제공합니다.
 * 데이터 연산을 왼쪽에서 오른쪽 순서로 구조화,
 * nested함수 호출을 피함,
 * 지역 변수 및 함수의 정의의 필요성을 최소화,
 * 연산 순서 내에서 어디서나 추가 step을 만들 수 있음
 * f(x)를 x%>%f()로 대체할 수 있음
 * 이 연산자가 main operator(chaining)인데 해당 기능이 의미없어 보이겠지만 여러가지 기능을 결합하여 사용할때 이점이 명호가하다
  *dplyr을 불러오면 자동으로 불러와지게 된다
  
## 4.1 main operator (Chaining; %>%)
 * 여러단계의 함수나 연산을 연결하여 한번에 수행할 때 사용
 * 앞의 함수의 결과는 바로 뒤에오는 함수의 입력값이 됨
 * 데이터를 여러객체에 할당하지 않아도 되기때문에 메모리 관리에 유리함
 
# 체인연산 사용하지 않을때
```{r}
a1 <- dplyr::group_by(flights, year,month,day)
a2 <- select(a1,year:day,arr_delay)
a3 <- summarise(a2,arr= mean(arr_delay,na.rm=TRUE))
a4 <- filter(a3,arr>30)
a4
```
# 체인연산 사용했을때
```{r}
flights %>%
  group_by(year,month,day) %>%
  select(arr_delay) %>%
  summarise(
    arr = mean(arr_delay,na.rm=TRUE)
  ) %>% 
  filter(arr>30)
```

## 4.2. .의 역할
 * "."의 역할에 대해서 알아봅시다.
 * 일반적으로 %>%연산자만 사용하시게 되면 제일 첫 인수에 자동으로 배정이 됩니다.
```{r}
head(iris,3)
```

```{r}
iris %>% head(3) # = head(.,3)
```
 
 *데이터를 넘겨줘야 할 인수의 위치가 첫번째가 아닐 경우 다음과 같은 에러를 확인할 수 있음
 * gsub()는 찾아 바꾸는 함수로써, 사용방법은 gusb(찾을 문자나 숫자,바꿀 문자나 숫자,데이터)
```{r}
a<-c("bannananana","an apple")
gsub("n","l",a)
```

```{r}
a %>% gsub("n","l")
```

```{r}
a %>% gsub("n","l")
```


```{r}
gsub("n","l",a)
```


```{r}
a %>% gsub("n","l",.)
```

## 4.3 Chaining 예제

### 4.3.1 matcars aggregate
```{r}
library(magrittr)
```


```{r}
car_data <-
  mtcars %>%                 #1
  subset(hp>100) %>%         #2
  aggregate(.~cyl, data=., FUN= . %>% mean %>% round(2)) %>% #3
  transform(kpl = mpg %>% multiply_by(0.4251)) %>% #4
  print #5
```


```{r}
car_data <-
  transform(aggregate(.~cyl,
                      data=subset(mtcars,hp>100),
                      FUN =function(x) round(mean(x),2)),
            kpl = mpg*0.4251)
car_data
```

### 4.3.2.예제 변환
* 2.1. 예제
tidyr의 함수들도 chaining 연산과 함께 사용하면 직관적으로 사용할 수 있습니다.
```{r}
cases %>% gather(Year, n, 2:4)
```

* 3.7. 예제
dplyr에서도 함께 쓰여 데이트럴 그룹화하고 수치를 요약하는 등의 작업에 특화돼있습니다.
```{r}
#비행기별 비행회수, 비행거리평균, 연착시간평균 산출
flights %>%
  group_by(tailnum) %>%
  summarise(
    count = n(),
    dist = mean(distance,na.rm = TRUE),
    delay = mean(arr_delay,na.rm = TRUE)
  )
```

# 5. tibble
 
 * tibble은 tidyverse 생태계에서 데이터프레임을 대신하여 편리한 기능들 및 동작을 포함한 자료형입니다.
  * factor 자동 변환
  * 일부값만 출력
  * 출력시 자료형 명시
 * 데이터 프레임과 비교
```{r}
#생성 : data.frame()
#강제변환(Coercion) : as.data.frame()
#데이터 불러오기 : read.*()
```

## 5.1. tibble 생성

tibble()
```{r}
tibble(
  x =1:5,
  y =1,
  z = x^2+y
)
```

tribble()
 * 코드 단계에서 데이터를 입력받도록 하기 위해 존재하는 함수입니다.
```{r}
tribble(
  ~x,~y,~z,
  #---/--/----
  "a",2,3.6,
  "b",1,8.5
)
```

as_tibble()
 * 기존의 데이터 프레임을 tibble형으로 전환합니다.
```{r}
iris_tibble<- as_tibble(iris) #기존의 데이터프레임을 tibble로

print(class(iris)) #기존의 데이터 프레임 클래스
```


```{r}
print(class(iris_tibble)) #새롭게 정의된 tibble 클래스 (데이터 프레임도)
```


```{r}
head(iris_tibble)
```

## 5.2. 데이터 불러오기
* 데이터를 읽어올 때, dataframe이 아닌 tibble로 읽어오기 위해서,동일한 tidyverse 생태계에  속한 readr 패키지의 함수들을 필요로합니다. 
    이미 tidyverse를 library하였으므로 바로 이용 가능합니다.
    
### read_csv(file)
 *기존의 데이터 불러오기와 동일하게 파일명을 지정하여 해당 파일을 tibble로 읽어올 수 있습니다.
```{r}
read_csv("traffic.csv")
```

### read_csv(csv_url)
* 외부에서 공개된 csv파일도 바로 읽어올 수 있습니다.
** github,gist,google drive
```{r}
file_url <- "https://gist.githubusercontent.com/theoroe3/8bc989b644adc24117bc66f50c292fc8/raw/f677a2ad811a9854c9d174178b0585a87569af60/tibbles_data.csv"
read_csv(file_url)
```


 ### locale 설정
  * 한글이 포합된 데이터를 읽어올 떄, read.csv에서 fileEncoding으로 조정을 하였습니다.
  * read_csv 에서는 주로 locale 인자를 설정해 주어야하는데, 통상적으로 local('ko',encoding='euc-kr')와
    같이 설정해줍니다.
  * 예제는 아래의 연습문제에서 데이터를 불러오는것으로 알아보겠습니다.
  
# PR12 연습문제

## 문제1 
  * 다음은 광주광역시의 연도별 폐기물 발생현황입니다.
```{r}
waste <-read_csv("광주광역시_연도별 폐기물 발생현황_20171231.csv",locale=locale('ko',encoding='euc-kr'))
```


```{r}
waste
```
 * gather를 사용하여 waste를 아래와 같은 long 데이터 포맷으로 나타내보세요
```{r}
gather(waste,Year,n,4:13)
```

## 문제2
 * 다음은 서울시 공공자전거 따릉이의 2019년 5월 대여에 관한 정보입니다.
```{r}
bike_tibble <- read_csv("bike_sample.csv")
```

 * 해당 데이터에서 다음과 같이 연령대별 정보를 요약해보세요.
```{r}
by_age <- bike_tibble %>%
  group_by(연령대코드) %>%
  summarize(count=n(),rentalmean=mean(이용건수))

print(by_age)
```

## 문제3
 * raw.csv는 국회의원 별 의원비 지출내역이고, join.csv는 국회의원 명단입니다.
```{r}
raw_data <- read_csv("raw.csv", locale=locale('ko',encoding='euc-kr'))
```


```{r}
join_data <-read_csv("join.csv",locale=locale("ko",encoding='euc-kr'))
```

```{r}
raw_data ; names(raw_data)
```

```{r}
join_data ; names(join_data)
```

* 두 데이터를 조인하여 의원비 지출이 가장 많은 10명의 직업과 학력을 확인하세요.
- HINT1 : 두 데이터를 조인하기 위해서는 raw.csv의 데이터를 group_by(),summarise()함수 또는 aggregate()를 사용하여 요약해야함.
- HINT2 : 이름을 기준으로 join할것
```{r}
processed_data <- raw_data %>%
  group_by(name,party) %>%
  summarise(expense_sum=sum(expense)) %>%
  arrange(desc(expense_sum)) %>%
  head(10) %>%
  merge(join_data,by='name') %>%
  arrange(desc(expense_sum)) %>%
  head(10) %>%
  select(c(name,party.x,expense_sum,job,achievement)) %>%
  as_tibble() %>%
  mutate(job = as.character(job)) %>%
  mutate(achievement = as.character(achievement)) %>%
  mutate(party.x = as.character(party.x)) %>%
  mutate(name = as.character(name))


colnames(processed_data) <-c('name','party','expense_sum','job','achievement')

print(processed_data)


```
