---
title: "PR7 - 함수"
author: "조성우"
date: '2020년 4월 30일 '
output:
  word_document: default
  html_document: default
  pdf_document: default
---

```{r setup, include=FALSE}
knitr::opts_chunk$set(echo = TRUE)
```

# 함수와 사용자정의 함수

## 함수 
* 특정 목적에 맞게 생성된 연산과정의 집합
* ex) mean 함수 : 모든 원소의 합을 원소의 개수로 나눔

##사용자 정의 함수
* 사용자의 편의에 따라 직접 작성하여 사용하는 함수
* 함수명 <- function(인수){연산과정} 형태로 작성(한가지만 연산할 경우{}로 묶지 않아도 됨)
* 연산과정으로 나오는 결과값을 return,print,cat등으로 반환하는 형태가 이상적

### 에시1. 두 숫자를 비교해 더큰수를 반환하는 함수
```{r}
#2개의 숫자를 인수로 받아서 더 큰수를 반환하는 함수
compare <- function(x,y) if(x>y) cat(x) else cat(y)
compare(10,20)
```

### 예시2. 평균값과 표준오차를 계산하는 함수
```{r}
#표준오차 = 표준편차 / 표본의크기

se <- function(x){
  tmp.sd <-sd(x) #표준편차
  tmp.N <- length(x) #표본크기
  tmp.se <- tmp.sd / sqrt(tmp.N) #평균의 표준오차
}

A <- c(1,2,3,4,5,6,7,8,9,10)
cat(se(A))
```
### 예시3. 데이터 프레임의 앞뒤 3개의 데이터를 리스트로 보여주는 함수
```{r}
head_tail <- function(x){
  front <- head(x,3)
  rear <- tail(x,3)
  F_R <- list(front,rear) #2개의 데이터프레임 릿트로 묶음
  print(F_R) #묶은 리스트 반환
}

head_tail(mtcars)
```
### 예시4. 홀수 판별 함수
```{r}
oddnum <- function(x){
  if(x%%2==1){ #2로 나눈 나머지가 1이면
    return(T)
  }else { #그렇지 않으면
    return(f)} #F를 반환
}
```


## scope of variable
* 함수 바깥에서 생성된 변수는 같은함수 안에서는 언제나 사용가능
* 함수 안에서 생성된 변수는 함수가 종료되면 사라짐(local variable은 휘발성)
* 함수 내에서 생성된 변수가 사라지지 않게 하려면 "<<-"을 할당 연산자로 사용(global variable로 할당)
```{r}
# <- 할당 연산자 사용
scopetest <-function(x){
  a <- 10
  print(a)
  print(x)
}

scopetest(9)
```

```{r}
#print(a) #주석 제거후 함수실행하여 메세지 확인할것

# <<- 할당 연산자 사용
scopetest <- function(x){
  a <<- 10
  print(a)
  print(x)
}

scopetest(9)
```

```{r}
print(a)
```
### 함수의 default 값 설정
* 인수를 입력하지 않았을때 자동으로 적용되는 값을 default라고 함
* 함수작성시 "인수=T 또는 인수=10" 이런식으로 미리 인수에 적용될 값을 입력
```{r}
add10 <- function(x=10)x+10
add10()
```
# PR7 연습문제

## 문제 1
* PR3의 연습문제 1번을 활용한 문제입니다.
* 벡터 prices에 저장된 값은 2020-03-01 부터 2020-03-06 까지 bitcoin의 종가이다.
      *prices <- c(11905000.0, 1973000.0, 12190000.0, 12700000.0, 12303000.0, 12604000.0)
* 힌트를 참고하여 순서대로 2020-03-02 부터 2020-03-06 까지 5일간의 수익률을 구하는 in_rate 함수를 작성하세요.
* 함수를 사용하여 증가율을 출력해 주세요.
      *HINT 수익율 = ((금일의 종가 - 전일의 종가)/전일의 종가)*100
```{r}
prices <- c(11905000.0, 11973000.0, 12190000.0, 12700000.0, 12303000.0, 12604000.0)

in.rate <- function(a){             #Define
  price_today <- a[-1]
  price_yesterday <- a[-length(a)]
  returns <- (price_today - price_yesterday) / price_yesterday * 100
  return(returns)
}

in.rate(prices)


```

## 문제 2
* PR5의 연습문제 1번을 활용하는 문제입니다.
* URL을 입력받아서 해당 웹사이트의 Table list를 반환하는 함수 read.html.tables를 작성하세요.
* 웹사이트의 URL을 입력하여 결과값을 저장하고, 특정 테이블을 head를 사용해서 출력해주세요.(웹사이트 자율)
```{r}
  library(XML)
  library(httr)


read.html.tables <- function(URL){      #웹의 content를 불러오는 read.html.tables 함수를 Define해줍니다.

  html_source <- GET(URL)
  tabs <- readHTMLTable(rawToChar(html_source$content), stringsAsFactors = F)
  return(tabs)
}

KoreaPopulation <-read.html.tables("https://www.worldometers.info/world-population/south-korea-population/") #read.html.tables 함수를 call하여 변수에 할당
ForecastKorPOP <- KoreaPopulation[2]       #테이블 리스트중 한국 인구예측 테이블을 서브세팅해줍니다.

names(ForecastKorPOP) <- ForecastKorPOP    #해당 테이블의 이름이 NULL이므로 이름을 지어줍니다.

ForecastKorPOP
```

## 문제 3 
* 어떤 문제를 수치 계산으로 풀지 않고 확률(난수)를 이용해서 푸는 것을 몬테카를로법이라 한다.이방법으로 원주율 파이를 구할 수 있다.
    **각 도형의 면적**
       * 반지름이ㅣ 1인 원 면적의 1/4 = 1/4 x pi X 1^2 = pi/4
       * 한 변이 1인 정사각형의 면적 = 1^2 = 1
    **공식 유도**
       1. 1/4원 내부에 표시된 난수 개수 : a
       2. 1/4원 외부에 표시된 난수 개수 : b
       3. pi/4:1 = a:a+b
       4. pi = 4a/a+b = 4a/n
    **이미지는 PR본문참고**
    
  * 점을 뽑을 갯수 n을 입력받아 파이를 추정하는 함수 mc_pi를 작성하세요.
  * 점을 100개,1000개,10000개,100000개 뽑았을 떄 추정된 파이를 출력하고 실제 파이값과 가까워지는지 확인하세요.
        * HINT1 : 난수생성함수 runif(n,min=0,max=1)
              * 0 에서 1 사이의 난수를 n개 생성 (default)-+*
        * HINT2 : 좌표평면상의 점이므로,각각 n개의 x값과 y값이 필요합니다. 두점과 원점 (0,0)사이의 거리는 다음과 같이 구할 수 있습니다.
        
         *distance = sqrt(x^2 + y^2)+
    
```{r}
vec <- c(100,1000,10000,100000,1000000)

mc_pi <- function(n) {
  
  x <- runif(n, min=0, max=1) #좌표평면상 x좌표가 0~1인 x 난수생성
  y <- runif(n, min=0, max=1) #좌표평면상 y좌표가 0~1인 y 난수생성
  
  #밑의 두줄코드는 난수와 원점사이의 거리공식,pi 공식을 통해 pi를 구하는 과정입니다
  xy <- ifelse(x^2 + y^2 <= 1,T,F)  #x제곱과 y제곱의 합이 1보다 작거나 같은 경우 xy에 count
  PI <- 4*(sum(xy)/n)   #pi값을 구하는 공식 적용
  return(PI)           
}


cat("n=",100,"일 때 추정된 PI : ",mc_pi(vec[1]),"\n","n=",1000,"일 때 추정된 PI : ",mc_pi(vec[2]),"\n","n=",10000,"일 때 추정된 PI : ",mc_pi(vec[3]),"\n","n=",100000,"일 때 추정된 PI : ",mc_pi(vec[4]),"\n","n=",1000000,"일 때 추정된 PI : ",mc_pi(vec[5]),"\n")

```
