---
title: "PR2_201823869_조성우"
author: "조성우"
date: '2020년 3월 25일 '
output:
  word_document: default
  html_document: default
---

```{r setup, include=FALSE}
knitr::opts_chunk$set(echo = TRUE)
```


## 1. R로 계산하기
### 1.1 기본연산

```{r}
31+3
```

```{r}
15 - 3 + 7
```

```{r}
13 * 2 - 6 / 2
```

```{r}
8 %/% 2
```

```{r}
11 %% 3
```

```{r}
n <-21 %% 4
print(n)
```

### 1.2 수학함수 사용
```{r}
log(2)
```


```{r}
log(exp(1))
```

```{r}
sqrt(4)
```

```{r}
4^5
```

```{r}
4**5
```

```{r}
round(9.13)
```

```{r}
ceiling(1.41)
```

```{r}
floor(1.95)
```

```{r}
pi
```

## 2. 수치 요약하기
### 2.1 벡터 생성 및 출력


```{r}
v1 <- 3
v2 <- c(4,5)
v3 <- 3:11
v4 <- c(v1,v2,v3)
print(v1)
```

```{r}
print(v2)
```

```{r}
print(v3)
```

```{r}
print(v4)
```

### 2.2 평균 구하기
#####   ＊평균을 구하는 여러가지 방법
```{r}
(1+2+3+4+5+6+7+8+9) / 9
```

```{r}
sum(1,2,3,4,5,6,7,8,9) / 9
```

```{r}
v5 <- 1:9
sum(v5) / length(v5)
```

```{r}
mean(v5)
```

```{r}
var(v5)
```

```{r}
sd(v5)
```

```{r}
median(v5)
```

```{r}
max(v5)
```

```{r}
min(v5)
```

```{r}
v6 <- 1:10
median(v6)
```

## 3. 문자값이 저장된 벡터 생성

```{r}
myEmail <- "he1236@ajou.ac.kr"
birthday <- c("1996년" , "6월" , "18일")
birthday2 <- paste("1996년" , "6월" , "18일")
birthday3 <- paste0("1996년" , "6월" , "18일")
```

## 4. 기타 R 활용법
### 4.1 세미콜론 활용 및 변수명만으로 출력하기

```{r}
mean(v5) ; sd(v5) ; plot(v5)
```

### 4.2 작업폴더 확인 및 변경

```{r}
getwd()
```

```{r}
setwd("C://Users//JSW//Desktop//강의자료//R프로그래밍//R 실습 및 과제//과제")
getwd()
```

## PR2 연습문제
### 문제1. 루트,로그,반올림 모두 사용해서 복잡한 수식계산을 만들기(2개)

#### 문제 1-1
```{r}
(sqrt(round(5.02 ** 2)) * log(exp(404))) / ceiling(log10(2)) #루트, 반올림, 올림, 나누기, 로그, 제곱 활용
```
#### 문제1-2
```{r}
ceiling(((log(8) %% floor(11.8)) + sqrt(12.5 + pi^12))) %/% round(log(exp(100))) #올림, 로그, 나머지,몫, 반올림, 올림, 내림, 루트,파이 활용
```
### 문제2. 변수에 10개의 숫자를 할당하고 평균,표준편차,중앙값 구하기

```{r}
a = c(98,70,68,100,90,55,100,95,77,89)

mean(a) #평균
sd(a) #표준편차
median(a) #중앙값
```

### 문제3. 현재 작업폴더를 C드라이브의 R_Programming 폴더로 바꾸기

```{r}
getwd()

setwd("C://Program Files//R//R-3.6.2//R_programming")
```

### 문제4. 복리 계산하기


```{r}
a = 24              #원금
r = 0.07            #이자율
t = 382             #years

result = a*(1+r)**t
print(result)
```

## 도전문제
#### 문제1. a가 다음과 같이 주어졌을때, 이를 사용하여 이진벡터 연산 0 + 1 + 1 결과를 도출하시오.

```{r}

a = c(0,1,1)

b = sum(a) # 0+1+1 을 b에 저장 [ b에 어떠한 값(또는 식)을 넣어도 밑의 코드에서 2진벡터로 변환될것이다 ] 

if (b >= 2){      #만일 십진법체계(r언어가 인식하는 수체계)로 'b= sum(a)' 가 2보다 크거나 같게 인식(2진벡터 수체계를 벗어남)할 시 
  b = b %% 2          #해당 결과를 2로 나눈 나머지로 출력 = 2진법 체계는 0과 1의 두개의 수로 구성되어 , 2진법의 맨끝자리수는 10진수체계상의 수를 2로 나눈 나머지와 같은값을 가질것이다.
}

cat("이진벡터의 0+1+1 =",b)

```

#### 문제2. 문제1의 연산 규칙에서 착안하여,0과1 그리고 2로 이루어진 삼진벡터 연산을 적용한  2*2+2(1+2)*2+1의 연산결과를 구하시오.

```{r}

a = c(0,1,2)   

b = a[3]*a[3] + a[3] + (a[2]+a[3])*2 + a[2] # 2*2 + 2 + (1 + 2)*2 + 2 를 b에 저장 [ b에 어떠한 값(또는 식)을 넣어도 밑의 코드에서 3진벡터로 변환될것이다 ]

if (b >= length(a)){    # 문제 1에서와 같이 length(a)는 3진벡터 수체계의 갯수 (0,1,2로 3)를 나타내기 때문에 문제의 10진법에 기반한 결과값을 3(0,1,2)으로 나누어 나오는 나머지값이 b의 값을 3진벡터로 변환한 결과일 것이다. 
  b = b %% length(a)
}

cat("삼진벡터의 2*2 + 2 + (1 + 2)*2 + 1 =",b)

```

#### 문제3. 지구에서는 하루가 24시간이지만, 목성에서는 하루가 8시간 이라고 한다. 3548시간이 흘렀을 때, 지구와 목성에서 몇일 몇시 인지 각각 결과값만 print하시오.

```{r}

t=3548

earthDay=24
jupiterDay=8


earthD = t %/% earthDay
earthH = t %% earthDay

jupiterD = t %/% jupiterDay
jupiterH = t %% jupiterDay

cat(" 지구",'\n',earthD,'\n',earthH,'\n','\n',"목성",'\n',jupiterD,'\n',jupiterH)

```